臺灣高等法院刑事判決
109年度上易字第216號
上  訴  人  臺灣桃園地方檢察署檢察官
被      告  連讌珍


上列上訴人因被告詐欺案件，不服臺灣桃園地方法院108年度易
字第803號，中華民國108年12月12日第一審判決（起訴案號：臺
灣桃園地方檢察署107年度調偵字第361號），提起上訴，本院判
決如下：
    主  文
上訴駁回。
    事  實
一、連讌珍意圖為自己不法之所有，基於詐欺取財之犯意，自民
    國106 年7 月28日起至同年8 月4 日止，接續向楊靜端佯稱
    有附表所示之餐券可以販售，致楊靜端陷於錯誤，而於附表
    所示之匯款日期，將所示金額匯入連讌珍指定之中華郵政股
    份有限公司（下稱中華郵政）桃園中路郵局其配偶曾經緯之
    帳號00000000000000號帳戶（下稱中路郵局帳戶）。嗣連讌
    珍取得款項後，均未依約出貨，楊靜端始知受騙，而受有新
    臺幣（下同）53萬7,300 元之損害。
二、案經楊靜端訴由桃園市政府警察局中壢分局移送臺灣桃園地
    方檢察署檢察官偵查起訴。
    理    由
壹、證據能力
　　本院認定事實所引用之下列卷證資料，被告連讌珍、檢察官
    於本院審判期日中迄至言詞辯論終結前，就證據能力均未表
    示爭執，亦未再聲明異議；又卷內之文書證據，亦無刑事訴
    訟法第159條之4 之顯有不可信之情況與不得作為證據之情
    形，本院審酌上開證據資料製作時之情況，尚無違法不當及
    證明力明顯過低之瑕疵，亦認為以之作為證據應屬適當，是
    依刑事訴訟法第159條至第159條之5規定，所引用之卷證所
    有證據，如下揭所示均有證據能力，合先敘明。
貳、認定事實所憑證據及理由
一、上揭事實，業據被告於本院審理中坦承不諱，且有證人即告
    訴人楊靜端於偵查及原審審理時證述明確（偵卷第64頁背面
    -65 頁背面、調偵卷第200 頁背面-201頁），且有告訴人中
    華郵政帳號00000000000000號帳戶交易明細、被告配偶曾經
    緯之中路郵局帳戶客戶歷史交易清單、告訴人與被告LINE對
    話擷圖等在卷可查（調偵卷第33-34 、35-51 、偵卷第20-2
    2頁背面、55頁）。復參之告訴人偵查中提出與被告之LINE
    對話擷圖及說明（調偵卷第21-22 、25-51 頁）：㈠106 年7
     月28日，被告先向告訴人謊稱「西堤52陶板19原燒20夏慕
    尼8 王品8 。寄掉了」（即告訴人於7 月24日訂購之30萬元
    餐券已先寄出其中之107 張），以取信告訴人，並向告訴人
    促銷饗食午餐餐券，使告訴人陷於錯誤，而購買24萬元之饗
    食天堂午餐餐券400 張（調偵卷第25頁）。㈡106 年7 月31
    日，被告向告訴人謊稱「饗太搶手，不先給錢就有人等著接
    手了！我去跟阿伯說，結果他說饗現在都有人等著數量拋出
    來。我們饗晚100 ，200 多，板橋去湊錢要吃券。……你要幾
    張要講」，致告訴人陷於錯誤而陸續匯款7萬、6 萬、7 萬5
    千元、8千 元、1 萬8千元購買饗食天堂之餐券（調偵卷第2
    9-32 頁）。㈢106 年8 月2 日，被告再向告訴人謊稱「我昨
    晚寄掉了。三點半他們休息時間，應該會看到我留言，等一
    下就可以知道塞哪一包了？大家都選1 套組啊～下午、午餐
    、晚餐、假下。23400 元。只有幾個人有多加1 個台北晚。
    北晚1 組8900，妳等一下轉我先生那個帳戶吧～（即先謊稱7
     月31日訂購之饗食餐券已經寄出，再促銷餐券），致告訴
    人陷於錯誤而購買漢來海港餐券並匯款3 萬2,300 元（調偵
    卷第35-36 頁）。㈣106 年8 月4 日，被告向告訴人謊稱「
    我也問7-11店員，他們寄送都有資料啊！……我真的找不到那
    天收據，我整個翻遍了，我再找，再想辦法查……（拍攝餐券
    照片）台北晚限量，買10送1 ，滿百贈3 ，1 個人只有200 
    的數量，因為昨晚說台北晚來超量，所以我昨晚才會有拿到
    台北晚餐，可是台北晚餐沒下次促銷了，只有這次。……阿伯
    那裡要先收錢」（即謊稱正向7-11查詢寄出之包裹，拍照表
    示已經拿到7月24日訂購之400 張饗食天堂午餐券，並向告
    訴人促銷饗食天堂晚餐券，且要求先匯款），使告訴人陷於
    錯誤而購買3萬4千元饗食天堂晚餐券（調偵卷第40-45 頁）
    等，堪認被告是以「已取得餐券」、「已寄出餐券」等詐術
    取信告訴人，方能繼續向告訴人促銷餐券，並使告訴人陷於
    錯誤而匯款向其購買餐券。又依據被告於偵查中提出與高子
    峰之LINE對話擷圖，即便確為被告與高子峰之對話（並無顯
    示對話對象），然該對話顯示106 年7 月1 日對方已經沒有
    「出貨」，且同年7 月5 日起被告即與對方失聯（未接聽電
    話），有上開LINE對話擷圖在卷可查（調偵卷第52-61 頁）
    ，足徵被告於斯時顯然已經確信無法從高子峰處取得餐券，
    卻仍在106 年7 月28日起至同年8 月4 日期間，接續對告訴
    人促銷附表所示之餐券，足認被告於銷售餐券時，並無依約
    交付餐券之意思。而被告復供承：我當時是想貸款3 、40萬
    元，當時財務確實出現問題，我向告訴人促銷餐券，是想要
    把那個洞補起來等語（原審易卷第99頁、本院卷60頁），足
    證被告銷售本案餐券予告訴人之目的，僅為向告訴人騙取購
    買餐券之款項，並無依約交付餐券之意思甚明。
二、綜上，被告自白與事證相符，犯行堪以認定，應依法論科。
參、論罪
    核被告所為，係犯刑法第339 條第1 項之詐欺取財罪。被告
    基於單一之詐欺犯意，出於同一犯罪計畫，於密切接近之時
    地，接續為附表所示編號1至4數個詐欺行為舉動，侵害同一
    財產法益，各行為之獨立性極為薄弱，依一般社會健全觀念
    ，在時間差距上，難以強行分開，應評價為接續犯，論以一
    罪。
肆、駁回上訴之理由
一、原審詳查後，認被告上開犯行明確，適用刑法第339 條第1 
    項，並審酌被告不思循合法正當途徑獲取所需，竟以欺罔手
    法騙取他人財物，欠缺尊重他人財產權之觀念，更影響社會
    交易秩序；並考量未賠償告訴人損失之犯後態度；兼衡其生
    活狀況，量處有期徒刑5月，並諭知易科罰金之折算標準為1
    千元折算1日，核其認事用法並無違誤，量刑及沒收亦屬妥
    適，應予維持。
二、檢察官上訴意旨以：本案被告在與告訴人楊靜端交易過程中
    ，發現其上游餐券之供貨已有問題，仍不斷以欺瞞方式向告
    訴人表示告訴人所訂購餐券有陸續出貨，致告訴人繼續將大
    量資金投入被告，總結高達300餘萬元之餐券未依約出交付
    （本案僅告訴其中53萬7,300元），是被告之動機及目的均
    可議，其不思自制，無任何可憫之處，且被告迄今未與告訴
    人商談和解事宜，並未賠償告訴人任何損失，其惡性甚為重
    大，原審僅量處如主文所示之刑，其量刑顯屬過輕，衡諸前
    述，難認原判決妥適，請撤銷原判決，另為適當之判決等語
    。惟按刑之量定，為求個案裁判之妥當性，法律賦予法院裁
    量之權，量刑輕重，屬為裁判之事實審法院得依職權自由裁
    量之事項，苟其量刑已以行為人之責任為基礎，並斟酌刑法
    第57條各款所列情狀，在法定刑度內，酌量科刑，如無偏執
    一端，致明顯失出失入情形，上級審法院即不得單就量刑部
    分遽指為不當或違法。又量刑之輕重，係屬事實審法院得依
    職權自由裁量之事項，苟於量刑時，已依行為人之責任為基
    礎，並斟酌刑法第57條各款所列情狀，而未逾越法定範圍，
    又未濫用其職權，即不得遽指為違法（最高法院72年台上字
    第6696號判例要旨參照）。本件原審於考量刑度時，業已考
    量「被告以欺罔手段騙取他人財物，且尚未賠償告訴人之損
    失」之情狀；又被告雖積欠告訴人3百萬元之款項，惟本件
    認定構成詐欺犯罪部分係53萬餘元，自不能以3百萬元為量
    刑基礎。參以告訴人於原審中提出之和解條件為被告應以10
    至15日為一期，一期付3萬元（見原審易字卷第90頁），則
    被告每月需負擔6至9萬元，與被告稱其每月薪資約為3萬元
    ，一月可負擔2至3萬元尚有差距，堪認雙方無法達成和解係
    因被告收入不豐，難認係因被告無意願和解。至被告積欠款
    項部分，告訴人若取得民事之執行名義，仍可於日後請求法
    院執行被告財產滿足債權，是本件難以被告未與告訴人達成
    賠償和解作為加重量刑之事由。
三、綜上所述，本院經核原審判決已詳敘認定被告犯罪之證據及
    理由，並無違反經驗法則、論理法則，其認事用法均無違誤
    ，量刑亦稱允當。檢察官上訴指摘原判決量刑過輕，並無理
    由，應予駁回。　　　　
據上論斷，應依刑事訴訟法第368條，判決如主文。
本案經檢察官洪鈺勛提起公訴，檢察官林鋐鎰提起上訴，檢察官
蔡名堯到庭執行職務。
中　　華　　民　　國　　109 　年　　3 　　月　　31　　日
                  刑事第八庭    審判長法　官  陳世宗
                                      法　官  吳勇毅
                                      法　官  呂寧莉
以上正本證明與原本無異。
不得上訴。
                                      書記官  賴資旻
中　　華　　民　　國　　109 　年　　3 　　月　　31　　日

附表：
編號 詐騙日期 販賣之餐券 匯款日期 匯款金額 1 106年7月28日 饗食天堂午餐券 106年7月28日 24萬元 2 106年7月31日 1、饗食天堂晚餐券 2、饗食天堂下午茶餐券 106年7月31日 7萬元     6萬元    106年8月1日 7萬5千元     8千元    106年8月7日 1萬8千元 3 106年8月2日 漢來海港餐券 106年8月2日 3萬2300元 4 106年8月4日 饗食天堂晚餐券 106年8月4日 3萬4千元    共計 53萬7300元